臺灣苗栗地方法院交通事件裁定　　　　　　　　　　九十三年度交聲字第二五○號
　　原處分機關　　交通部公路總局新竹區監理所苗栗監理站
　　異　議　人
　　即　聲明人　　甲○○
右列異議人因違反道路交通管理處罰條例案件，對於交通部公路總局新竹區監理所苗
栗監理站於民國九十三年八月十二日以竹監苗字第裁00－000000000號所
為之裁決處分（原舉發案號：交通部公路總局新竹區監理所苗栗監理站九十三年四月
二十日苗監檢字第５４２３０２５１０號），聲明異議，本院裁定如左：
    主  文
異議駁回。
    理  由
一、按道路交通安全規則第三十五條規定「汽車檢驗分為申請牌照檢驗、定期檢驗及
    臨時檢驗三種。」及第三十六條規定「汽車檢驗應按指定日期將車輛駛往公路監
    理機關檢驗場所或指定地點接受檢驗。」否則依照道路交通管理處罰條例第十七
    條第一項規定「汽車不依限期參加定期檢驗或臨時檢驗者，處汽車所有人新台幣
    九百元以上一千八百元以下罰鍰；逾期一個月以上者並吊扣其牌照，至檢驗合格
    後發還，逾期六個月以上者，註銷其牌照。」予以處罰。
二、原處分意旨略以：異議人所有之Ｐ７-７０２１號自用小客車於九十三年月二十
    日為本站掣單舉發「不依期限參加定期檢驗」又未於舉發單所記載時間到案，依
    據道路交通管理處罰條例第十七條暨道路交通管理事件統一裁罰標準及處理細則
    第四十四條第一項於九十三年八月十二日掣開裁決書，裁決處罰新台幣一千四百
    元，並註銷牌照，責令檢驗。
三、異議人之異議理由略以：異議人在外工作，不太常回家，有關車子及行照均由家
    人保管，經詢問家人，家人表示未能確定是否有收到「定期檢驗通知單」，異議
    人也疏忽駕照有期限，所以沒檢驗及換照，敬請通融補辦手續及免於罰款之裁決
    。
四、經查：
  (一)右揭違規行為，有交通部公路總局新竹區監理所苗栗監理站舉發違反道路交通管
    理通知單、裁決書、送達證書一件在卷可證，且為異議人所自認，異議人確有違
    規行為，洵堪認定。
  (二)關於本件車輛定期檢驗通知單，依照原處分機關於移送書之說明：「道路交通安
    全規則第四十四條規定「領有牌照之汽車‧‧‧汽車所有人應於指定日期前後一
    個月內持行車執照（行車執照背面注意事項中第一點亦詳列：請於指定檢驗日期
    前後一個月內申請檢驗）、新領牌照登記書向公路監理機關申請檢驗；而車輛經
    檢驗合格後，檢驗員除於汽車行車執照上加蓋合格章外，又加註下次檢驗日期以
    提醒民眾，另監理機關為再度提醒民眾參加定期檢驗，於檢驗前二個月，列印「
    車輛定期檢驗通知單」，以明信片方式寄送至車主車籍登記所在處所；故寄發檢
    驗通知單僅為便民措施，非法令所必要條件，亦即參加檢驗不以收到通知單為要
    件，逾期檢驗亦不得以未收到通知單，請求免罰，異議人所有之車輛檢驗日期為
    九十三年一月十六日，因逾期未檢驗，本站於九十三年四月二十日掣單舉發，因
    違規單未退回本站，又逾期未到案，本站依據前開條文於九十三年八月十二日掣
    開裁決書，裁決處罰新台幣一千四百元，並註銷牌照」等情，有舉發單、裁決書
    、送達證書及移送書各一份在卷可證，經核無誤，因此異議人辯稱：無法確定收
    到「定期檢驗通知單」等語，與其是否前往定期檢驗並無關聯性。綜上所述，原
    處分機關據以援引首揭規定，裁處罰鍰新台幣一千四百元，並註銷牌照，責令檢
    驗，並無不當，本件異議為無理由，應予駁回。
四、據上論斷，應依道路交通案件處理辦法第十九條，裁定如主文。
中　　　華　　　民　　　國　　九十三　　年　　 十一 　　月　　 十二 　　日
                                    臺灣苗栗地方法院交通法庭
                                        法　官   張  珈  楨
右正本證明與原本無異
如不服本裁定應於送達後五日內向本院提出抗告狀
                                        書記官   廖  溫  崇
中　　　華　　　民　　　國　　九十三　　年　　 十一 　　月　　 十二 　　日
